臺灣高等法院臺中分院民事判決　九十三年度上字第一○二號
　　　上　訴　人　甲○○
　　　被　上訴人　乙○○
右當事人間請求清償借款事件，上訴人對於民國九十二年十二月三十一日臺灣臺中地
方法院九十二年度訴字第三二七四號第一審判決提起上訴，經本院於九十三年八月四
日言詞辯論終結，判決如下：
　    主　    文
上訴駁回。
第二審訴訟費用由上訴人負擔。
上訴人如於假執行程序實施前，以新臺幣壹佰伍拾柒萬元為被上訴人供擔保，得免為
假執行。
    　事實及理由
一、本件被上訴人主張：
    （一）、上訴人因房租、機票、票款、運費、電費、修電腦等事由，陸續向被上
            訴人借款，迄民國九十一年四月三日結算，共積欠被上訴人款項新台幣
            （下同）壹佰伍拾陸萬柒仟肆佰元，經兩造協商，上訴人表示同意清償
            一百五十七萬元，此由上訴人簽名之會算單及九十一年五月十三日上訴
            人簽名蓋章之聲明單上載明「甲○○（即上訴人）個人向乙○○（即被
            上訴人）借款（等）一百五十七萬元（誤載為一百五柒拾萬元）」可稽
            。被上訴人多次催討，上訴人卻拖延不予償還，為此提起本訴。
    （二）、關於上訴人於九十一年四月三日結算積欠被上訴人一百五十六萬七千四
            百元，當日並經兩造協商，上訴人表示同意清償一百五十七萬元之事實
            ，有上訴人親自簽名且不爭執之聲明單載明「甲○○個人向乙○○借款
            一百五十七萬元」附卷可稽。上訴人於原審亦自認系爭一百五十多萬元
            款項是伊向被上訴人借款，供公司週轉之花費，有言詞辯論之筆錄可稽
            ，故借款者確係上訴人無誤。至於上訴人借款後，將借款之用途用於公
            司週轉花費，則不影響借款人係上訴人之認定。上訴人上訴意旨主張係
            訴外人誠貿信國際股份有限公司（以下簡稱誠貿信公司）之借款，並無
            理由。
    （三）、至於九十一年五月十三日兩造所簽之聲明單內雖記載「球車進口後，將
            二十台球車出租予全國高爾夫球場，三月一日起每個月租金共約三十餘
            萬元至九十一年五月底租期屆滿共三個月，九十一年六月起改以出售球
            車二十台全數款項金額五百五十六萬全部交付予乙○○，作為支付當初
            進口球車之相關成本費用，稅捐等支出及償還甲○○個人向乙○○之借
            款一百五十七萬元。」惟查：
            (一)由上開聲明單內容可知，上訴人向被上訴人借款一百五十七萬元，並
              未包括在當初進口球車之相關成本費、稅捐等支出，此由聲明單內容
              將進口球車之成本費用、稅捐等支出與上訴人個人借款分別計算即可
              明瞭。
            (二)二十台球車其中後十台球車，係被上訴人以亞哥有限公司（以下簡稱
              亞哥公司）名義出資一百九十二萬四千二百五十五元向日本ＡＳＳＯ
              公司購買，惟藉由誠貿信公司名義進口報關，為保障權益，誠貿信公
              司將後十台球車於九十一年六月一日，讓渡與被上訴人所經營之亞哥
              公司（當時負責人陳李金治為登記負責人，實際負責人為被上訴人）
              ，並開一百四十一萬一千二百元之讓渡發票，有讓渡書及發票為證。
              此後十台球車，既為被上訴人出資，此項出資又未包括在系爭借款一
              百五十七萬元範圍內，且為亞哥公司所有，故此後十台球車無論出租
              或出售所得，均與上訴人無關，亦不得將該所得視為上訴人清償被上
              訴人之款項（目前此後十台球車由亞哥公司出租予全國高爾夫公司使
              用）。
            (三)另前十台球車，原係由誠貿信公司自九十一年三月一日向日本ＡＳＳ
              Ｏ公司承租後，再轉租予全國高爾夫公司，嗣誠貿信公司於九十一年
              六月一日起，將對全國高爾夫公司之租賃債權轉讓與亞哥公司，亞哥
              公司乃自九十一年六月一日將前十台球車出租予全國高爾夫公司。嗣
              因誠貿信公司自九十一年六月一日起未支付每月租金日幣二十八萬八
              千七百五十元（九十一年六月一日以前之租金係由被上訴人代誠貿信
              公司墊付予日本ＡＳＳＯ公司），日本ＡＳＳＯ公司認為亞哥公司自
              九十一年六月一日承受誠貿信公司承租人之地位，乃於九十一年十月
              十八日向原審法院起訴請求亞哥公司應將前十台球車返還予日本ＡＳ
              ＳＯ公司，並給付九十一年六月一日起至九十一年十月三十一日，合
              計五個月租金共日幣一百四十四萬三千七百五十元，折合新台幣四十
              一萬零一百五十七元，而亞哥公司認為未承受誠貿信公司承租人地位
              ，僅單純受讓誠貿信公司對全國高爾夫公司之租賃債權，故租金仍應
              由誠貿信公司支付予日本ＡＳＳＯ公司。嗣經法官勸諭相互讓步，亞
              哥公司與日本ＡＳＳＯ公司成立訴訟上和解，亞哥公司願給付日本Ａ
              ＳＳＯ公司新台幣二十萬五千元，並將前十台球車返還ＡＳＳＯ公司
              ，ＡＳＳＯ公司其餘租金請求拋棄。亞哥公司已經給付訴訟和解金二
              十萬五千元，並將前十台球車交還ＡＳＳＯ公司轉租予全國高爾夫公
              司，故前十台球車目前係由ＡＳＳＯ公司出租予全國高爾夫公司使用
              中。因此，上訴人於九十三年六月四日準備程序庭中主張因可歸責於
              亞哥公司欠租事由，球車才會被日本ＡＳＳＯ公司取回，與事實不符
              ，被上訴人否認。
            (四)如上所述，兩造所簽之聲明單中，所謂擬出售球車二十台收取價金五
              百五十六萬元欲清償系爭借款一百五十七萬元及進口球車稅金、成本
              等費用之計劃，係兩造原計劃誠貿信公司出租球車二十台予全國高爾
              夫公司使用三個月，三個月到期（即九十一年五月三十一日到期）後
              ，由全國高爾夫公司收購該二十台球車，價金預估為五百五十六萬元
              。但租約到期後，全國高爾夫公司未購買該二十台球車，改自九十一
              年六月一日向亞哥公司承租二十台球車。故上開出售計劃根本未實現
              ，且已不可能實現。蓋後十台球車若有出售所得，係歸亞哥公司，前
              十台球車若有出售所得，係歸日本ＡＳＳＯ公司，均與上訴人無關。
            (五)至於二十台球車出租予全國高爾夫公司，收取全國高爾夫公司租金部
              分，被上訴人說明如左：
              後十台球車部分：
                (1)九十一年三月一日至九十一年五月三十一日止，三個月之租金收
                  入，係由誠貿信公司向全國高爾夫公司收取，共四十九萬八千一
                  百二十元，誠貿信公司連同前十台球車此三個月租金收入四十九
                  萬八千一百二十元，合計共收入九十九萬六千二百四十元，因後
                  十台球車實際上屬亞哥公司所有，故亞哥公司有權分配一半即四
                  十九萬八千一百二十元，而誠貿信公司共給付亞哥公司五十二萬
                  二千七百二十元。誠貿信公司溢付亞哥公司二萬四千六百元。
                (2)九十一年六月一日起至今之租金收入，係由亞哥公司向全國高爾
                  夫公司收取，每月十二萬元。此部分球車係被上訴人以亞哥公司
                  名義出資購得再轉讓予亞哥公司，故亞哥公司出租收取租金，與
                  上訴人無關，上訴人亦不能主張視為清償系爭借款。
              前十台球車部分：
                (1)九十一年三月一日至九十一年五月三十一日止，三個月之租金收
                  入，係由誠貿信公司向全國高爾夫公司收取，收取後如何分配予
                  亞哥公司之情形，詳如前段後十台球車租金收入之說明，結論為
                  就二十台球車此段期間之租金，誠貿信公司溢付亞哥公司二萬四
                  千六百元。
                (2)九十一年六月一日起至九十一年十二月三十一日止，係由亞哥公
                  司向全國高爾夫公司收取，每月十二萬元，共八十四萬元。此部
                  分係由誠貿信公司讓渡予亞哥公司，是否能視為上訴人清償被上
                  訴人系爭借款，已不無疑問？另前述誠貿信公司溢付九十一年三
                  月一日至九十一年五月三十一日租金予亞哥公司二萬四千六百元
                  ，是否能視為上訴人清償被上訴人系爭借款，亦不無疑問？被上
                  訴人認為誠貿信公司與亞哥公司及兩造在法律上均為獨立之權利
                  義務主體，不能混為一談，故不能視為上訴人清償被上訴人系爭
                  借款。
                (3)退而言之，縱均可視為上訴人清償，亦應扣除(甲)此段期間亞哥公
                  司已代誠貿信公司給付日本ＡＳＳＯ公司此前十台租金（即訴訟
                  和解金）二十萬五千元，及(乙)被上訴人以亞哥公司名義代誠貿信
                  公司墊付予日本ＡＳＳＯ公司此前十台九十一年三月一日至同年
                  五月三十一日期間之租金日幣八十六萬六千二百五十元（以日圓
                  與台幣匯率以１：３．５２計算，折合新台幣為二十四萬六千零
                  九十三元），(丙)誠貿信公司另欠亞哥公司代墊此前十台進口球車
                  之稅金五十五萬九千八百五十元（即0000000÷2=559850，不包
                  括被上訴人以亞哥公司名義出資購買後十台球車之進口稅金五十
                  五萬九千八百五十元）。以上(甲)、(乙)、(丙)合計共一百零一萬零九
                  百四十三元，顯逾上開上訴人主張清償之金額八十六萬四千六百
                  元（840000+24600=86460元），故上訴人就欠被上訴人系爭借款
                  一百五十七萬元部分，仍無法主張已清償任何分文。
                (4)九十二年一月一日起至今，係由日本ＡＳＳＯ公司出租予全國高
                  爾夫公司，由日本ＡＳＳＯ公司向全國高爾夫公司收取租金，上
                  訴人不能主張視為清償系爭借款。
              據上所述，上訴人主張被上訴人自九十一年六月一日至九十三年一
                月三十一日，已收受租金四百八十萬元，足以支付二百三十萬元及
                清償一百五十七萬元，並無理由，應予駁回。
    （四）、綜上所述，本件上訴為無理由，應予駁回，爰為答辯聲明，求為判決：
            (一)上訴駁回。(二)第二審訴訟費用由上訴人負擔。
二、上訴人對於兩造於九十一年四月三日結算，共積欠被上訴人款項壹佰伍拾陸萬柒
    仟肆佰元，經兩造協商，上訴人表示同意清償一百五十七萬元，該會算單係由其
    簽名，及九十一年五月十三日載明「．．．甲○○個人向乙○○之借款一百五十
    七萬元（誤載為一百五柒拾萬元）．．．」之聲明單，亦係由上訴人簽名等情，
    固不加爭執，但以下列諸項為辯：
    （一）、被上訴人係伊公司會計，有些錢是公司開銷的費用，但沒有單據，伊想
            大家都是朋友，不用計較，系爭一百五十多萬元款項是伊向被上訴人借
            款，供公司周轉之花費，應該算是公司欠的，其立論如下：
            (一)八十八、八十九年間，兩造協力籌組誠貿信公司，公司成立後，被上
              訴人擔任誠貿信公司之會計人員，掌管誠貿信公司所有帳務，上訴人
              則擔任誠貿信公司之實際負責人，當時公司資金運轉即與被上訴人常
              有相互借貸之事實，惟當時因被上訴人亦為上訴人之女朋友，故基於
              信賴關係，公司內帳皆由被上訴人製作，誠貿信公司與被上訴人間之
              借貸款項，亦由被上訴人登記計算，上訴人僅過目後確認簽名，故被
              上訴人所提之會算單，其上所載明細內容實為誠貿信公司因業務所需
              而向被上訴人所借之款項，上訴人僅代表誠貿信公司在其上為確認之
              簽名。
            (二)約於九十年底，全國高爾夫球場欲從九十一年三月起，向誠貿信公司
              租用二十台高爾夫球車，故誠貿信公司即和日本ＡＳＳＯ公司洽商二
              十台球車進口事宜，而後誠貿信公司與日本ＡＳＳＯ公司決定由誠貿
              信公司出資購買十台高爾夫球車，另十台球車則由誠貿信公司向日本
              ＡＳＳＯ公司承租（承租期間自九十一年二月二十八日起算三年）。
              當時兩造達成共識，就二十台球車、成本及進口費用、租金等，被上
              訴人共出資二百三十萬元，上開球車進口後，於三月即由誠貿信公司
              出租給全國高爾夫球場。
            (三)事後被上訴人因見誠貿信公司自成立起連續二年虧損，乃向上訴人要
              求退出經營，希望能以書面釐清之前誠貿信公司向被上訴人借貸的款
              項，並求確定清償方式，於五月初雙方達成共識，決定以之前雙方共
              同出資給誠貿信公司購買的二十台高爾夫球車，其中前十台球車，誠
              貿信公司願意由被上訴人以一百四十一萬一千二百元出資購買，聲明
              單所載「茲因業務需要，由甲○○與乙○○二人協議共同出資向日本
              進口高爾夫球車二十台供出租予全國高爾夫球場使用，其中十台由陳
              美寧出資購買」即指此事。「另十台以誠貿信公司名義向日本租賃，
              並用乙○○每個月付款約日幣二八八九五０元，且代為匯款至日本。
              另關於此次進口相關稅捐及費用由乙○○先行代付。」此句僅描述後
              十台球車為誠貿信公司向日本ＡＳＳＯ承租，被上訴人僅代為付租金
              及進口相關稅捐及費用，此部分費用（含租金）被上訴人共出資二百
              三十萬元。「球車進口後，將二十台球車出租予全國高爾夫球場，三
              月一日起每個月租金共約三十餘萬元，至九十一年五月底租期屆滿共
              三個月」，亦僅說明誠貿信公司向全國高爾夫球場收取租金情形。
            (四)兩造亦協定六月份預定以出售二十台球車與全國高爾夫球場（即誠貿
              信向日本ＡＳＳＯ公司買下後十台球車，全國高爾夫球場再向誠貿信
              公司購買後十台球車，被上訴人出售前十台球車）之總價金五百五十
              六萬交付被上訴人，作為支付被上訴人之前針對二十台球車所代付之
              二百三十萬元及清償誠貿信公司向被上訴人之借款一百五十七萬元，
              故聲明單方載為「九十一年六月起擬改以出售球車二十台全數款項金
              額５５６萬全部交付乙○○，作為支付當初進口球車之相關成本費用
              、稅捐等支出及償還甲○○個人（此指誠貿信公司向被上訴人借款之
              意）向乙○○借款一百五柒拾萬元整，恐口無憑，特立此書。」綜上
              所述，實可證明被上訴人主張上訴人之借款，實屬誠貿信公司之借款
              ，而非上訴人個人之借款。
            (五)按當事人主張有利於己之事實者，就其事實有舉證之責任，民事訴訟
              法第二百七十七條定有明文，被上訴人於原審並未提出積極證據，證
              明上訴人有收受借款之相關資料，僅提出聲明單及會算單，然上開單
              據所載內容皆為誠貿信公司與被上訴人間之借貸說明資料。按意思之
              表示應探求當事人真意，原審不察聲明單及會算單所明之真實內容，
              僅以片段之詞句，認定上訴人尚積欠被上訴人一百五十七萬元，實不
              合理。
    （二）、退一步言，若上開舉證仍無法證明被上訴人主張之借款非上訴人所借，
            則被上訴人當初若依聲明單內容執行，即九十一年六月將上開二十台球
            車售給全國高爾夫球場，所收受之五百五十六萬元，即足以支付二百三
            十萬元及清償借款一百五十七萬元。
    （三）、再退一步言，即便被上訴人並無依聲明單內容執行，於事後兩造和全國
            高爾夫球場三方協議結果，被上訴人就二十台球車之租金收益，早已付
            清系爭借款，論述如下：
            (一)上開二十台球車雖預定於六月出售全國高爾夫球場，惟被上訴人發現
              出租球車能獲得較大之利潤，且兩造之情感亦無法維持，正逢被上訴
              人開始投入亞哥公司之主要業務執行，故向上訴人商求由亞哥公司承
              受二十台球車所有之權利義務，使被上訴人得以完全支配二十台球車
              ，以代替聲明書上「擬改以出售球車二十台全數款項金額五百五十六
              萬全部支付乙○○」之方案。被上訴人乃要求上訴人將前十台球車直
              接讓渡給亞哥公司，後十台球車則由誠貿信公司將對日本ＡＳＳＯ公
              司之承租權及對全國高爾夫球場之出租權讓渡給亞哥公司，以「作為
              支付當初進口球車之相關成本費用、稅捐等支出（總計二百三十萬元
              ）及償還一百五十七萬元」。
            (二)上訴人念及兩造之情誼及其為誠貿信公司之付出，日本ＡＳＳＯ公司
              也同意承租人改為亞哥公司，故上訴人欣然同意被上訴人之要求，前
              十台球車即由誠貿信公司直接讓渡給亞哥公司，並由亞哥公司付款，
              同年六月二十日誠貿信公司與亞哥公司乃簽訂讓渡書，亞哥公司亦支
              付誠貿信公司一百四十一萬一千二百元，誠貿信公司並開具發票與亞
              哥公司；後十台球車之權利義務亦讓渡給亞哥公司，並協助被上訴人
              和全國高爾夫球場簽立電動高爾夫球車租賃合約書。
            (三)依租賃合約，被上訴人每月可收取二十四萬元，自九十一年六月一日
              起至九十四年二月二十八日止，共計被上訴人實可收受七百九十四萬
              元之租金，要支付二百三十萬元再清償一百五十七萬元，自是綽綽有
              餘；即便至目前為止（九十一年六月一日至九十三年一月三十一日）
              ，被上訴人亦已收受租金四百八十萬元，亦足以支付二百三十萬元及
              清償一百五十七萬元，故被上訴人主張上訴人未清償一百五十七萬元
              ，實無道理。
    （四）、綜上所述，上訴人並無向被上訴人有為個人借款之行為，被上訴人主張
            一百五十七萬元之借款，實為誠貿信公司向被上訴人所為之借款，與上
            訴人無涉。若所有事證皆表示為上訴人之個人借款，則依聲明單之執行
            或兩造與全國高爾夫球場之協議，被上訴人所得收取之租金實足以支付
            其出資之二百三十萬元及借款一百五十七萬元，與聲明單所指「九十一
            年六月起擬改以出售球車二十台全數款項金額五百五十六萬全部交付陳
            美寧，作為支付當初進口球車之相關成本費用、稅捐等支出及償還林豐
            源個人向乙○○借款一百五柒拾萬元整」之原意並無不合，爰為上訴聲
            明，求為判決：(一)原判決廢棄。(二)右廢棄部分，被上訴人在第一審之訴
            及假執行之聲請均駁回。(三)第一、二審訴訟費用由被上訴人負擔。(四)如
            受不利之判決，請准上訴人供擔保免為假執行。
三、兩造不爭執之事實：被上訴人原為誠貿信公司之會計，兩造於九十一年四月三日
    結算，共積欠被上訴人款項壹佰伍拾陸萬柒仟肆佰元，經兩造協商，上訴人表示
    同意清償一百五十七萬元，該會算單係由上訴人簽名，及九十一年五月十三日載
    明「．．．甲○○個人向乙○○之借款一百五十七萬元（誤載為一百五柒拾萬元
    ）．．．」之聲明單，亦係由上訴人簽名等情，為兩造所不加爭執，並有被上訴
    人提出之會算單及聲明單等件影本存卷可稽，則此部分之事實，自堪信為真實。
四、當事人爭點的論斷：本件所應審究者，厥為系爭一百五十七萬元是否為上訴人所
    借及是否業已清償而已，茲分述如下：
    （一）、上訴人對於確於九十一年四月三日之會算單，及於九十一年五月十三日
            之聲明單上簽名乙節，並不加爭執，業如前述，依該聲明單記載：「．
            ．．作為支付當初進口球車之相關成本費用，稅捐等支出及償還甲○○
            個人向乙○○之借款一百五十七萬元（誤載為一百五柒拾萬元）．．．
            」之文義，再參酌上訴人於原審自認：「一百五十多萬是我向原告（即
            被上訴人）借的，是公司運轉所花費的費用．．．」等情（見原審卷第
            三十五頁），足認系爭款項係上訴人個人積欠被上訴人之款項，是上訴
            人抗辯稱系爭款項是誠貿信公司所借而非伊個人所借云云，與事實不符
            ，尚難憑信。又上訴人既自認系爭一百五十七萬元之債務存在，則被上
            訴人就此部分之事實，自無庸負舉證責任，是上訴人抗辯依民事訴訟法
            第二百七十七條舉證責任之規定，被上訴人於原審並未提出積極證據云
            云，尚屬無稽，自無庸贅論。
    （二）、依卷附聲明單影本所載「茲因業務需要，由甲○○與乙○○二人協議共
            同出資向日本進口高爾夫球車二十台供出租予全國高爾夫球場使用。其
            中十台由乙○○出資購買，另十台以誠貿信國際股份有限公司名義向日
            本租賃．．．」，即上訴人於本院審理時，亦不否認被上訴人出資二百
            三十萬元購買上開高爾夫球車之事實，從而：
            (一)該十台高爾夫球車既為被上訴人出資購買，參酌卷附九十一年四月三
              日之會算單影本，亦可得知此項出資並未包括在系爭一百五十七萬元
              之借款範圍內，則此部分之十台球車，日後縱由誠貿信公司於九十一
              年六月一日起讓渡予亞哥公司，有讓渡書及發票影本存卷可證，亦與
              上訴人無關，尚不得將該讓渡所得視為上訴人清償被上訴人之款項，
              自屬當然。
            (二)另十台球車係由誠貿信公司向日本ＡＳＳＯ公司承租後，再轉租予全
              國高爾夫公司，嗣誠貿信公司於九十一年六月一日起，將對全國高爾
              夫公司之租賃債權轉讓與亞哥公司，亞哥公司乃自九十一年六月一日
              將前十台球車出租予全國高爾夫球場。嗣因誠貿信公司自九十一年六
              月一日起未支付每月租金日幣二十八萬八千七百五十元（九十一年六
              月一日以前之租金係由被上訴人代誠貿信公司墊付予日本ＡＳＳＯ公
              司），日本ＡＳＳＯ公司認為亞哥公司自九十一年六月一日承受誠貿
              信公司承租人之地位，乃於九十一年十月十八日向原審法院起訴請求
              亞哥公司應將前十台球車返還予日本ＡＳＳＯ公司，並給付九十一年
              六月一日起至九十一年十月三十一日，合計五個月租金共日幣一百四
              十四萬三千七百五十元，折合新台幣四十一萬零一百五十七元，而亞
              哥公司認為未承受誠貿信公司承租人地位，僅單純受讓誠貿信公司對
              全國高爾夫公司之租賃債權，故租金仍應由誠貿信公司支付予日本Ａ
              ＳＳＯ公司。嗣經法官勸諭相互讓步，亞哥公司與日本ＡＳＳＯ公司
              成立訴訟上和解，亞哥公司願給付日本ＡＳＳＯ公司新台幣二十萬五
              千元，並將此十台球車返還ＡＳＳＯ公司，ＡＳＳＯ公司其餘租金請
              求拋棄。亞哥公司已經給付訴訟和解金二十萬五千元，並將此十台球
              車交還ＡＳＳＯ公司轉租予全國高爾夫公司，故該十台球車目前係由
              ＡＳＳＯ公司出租予全國高爾夫公司使用中等事實，有被上訴人提出
              之聲明單、誠貿信公司與全國高爾夫公司間之電動高爾夫球車租賃合
              約書、亞哥公司與全國高爾夫公司間之電動高爾夫球車租賃合約書、
              原審九十一年度給付租金等案卷影印資料、和解筆錄、亞哥公司與全
              國高爾夫公司終止部份租賃契約協議書等件影本在卷可憑，即上訴人
              對此部分之事實，亦不加爭執，因此，該十部球車之租賃契約，無論
              存在於誠貿信公司與全國高爾夫公司間，或存在於亞哥公司與全國高
              爾夫公司間，或存在於日本ＡＳＳＯ公司與全國高爾夫公司間，其租
              賃契約之當事人並非兩造，則該部分之租金所得，自非得由上訴人用
              以償還積欠被上訴人之系爭借款，自無須多論。
            (三)綜上所述，系爭二十台球車之出售或出租，與兩造系爭借款無涉，至
              為灼然；至兩造所簽立之聲明單中，所謂擬出售球車二十台收取價金
              五百五十六萬元欲清償系爭借款一百五十七萬元及進口球車稅金、成
              本等費用之計劃，業因上述球車之讓渡與亞哥公司，或交與日本ＡＳ
              ＳＯ公司出租予全國高爾夫公司，故上開出售計劃根本未實現，且已
              不可能實現，因該讓渡予亞哥公司之十台球車若有出售所得，係歸亞
              哥公司，另十台球車若有出售所得，係歸日本ＡＳＳＯ公司，均與上
              訴人無關，是上訴人抗辯被上訴人自九十一年六月一日起至九十三年
              一月三十一日已收受租金四百八十萬元，足以清償系爭一百五十七萬
              元之借款元云，與事實不符，尚難採信。
五、綜上所述，本件被上訴人主張上訴人向其借款一百五十七萬元尚未清償乙節，尚
    堪採信，而上訴人抗辯系爭借款係誠貿信公司所借，且已清償云云，與事實不符
    ，自難憑採，從而被上訴人依借貸契約之法律關係，請求上訴人給付系爭借款壹
    佰伍拾柒萬元，並自支付命令送達翌日即自九十二年九月十九日起至清償日止，
    按年息百分之五計算之利息，為有理由，應予准許。又被上訴人於原審陳明願供
    擔保，請求宣告假執行，核無不合，自應酌定相當之擔保金額予以宣告之。是原
    審判命上訴人如數給付，並為被上訴人供擔保假執行之宣告，於法並無不合，上
    訴意旨指摘原判決不當，求予廢棄改判，為無理由，應予駁回。至上訴人於本院
    聲明如受不利之判決，願供擔保請准免為假執行之宣告，經核尚無不合，爰酌定
    相當之擔保金額，並為上訴人供擔保免為假執行之宣告，併予敘明。
六、本件事證已臻明確，兩造其餘主張及舉證，核與判決結果不生影響，自毋庸逐一
    加以論述。
七、據上論結，本件上訴為無理由，依民事訴訟法第四百六十三條、第三百九十二條
    第二項、第四百四十九條第一項、第七十八條，判決如主文。
中　　　華　　　民　　　國　　九十三　　年　　　八　　　月　　 十八　　 日
~B1民事第一庭審判長法　官　林陳松
~B2　　　　　　　　法　官　王重吉
~B3　　　　　　　　法　官　李寶堂
右為正本係照原本作成。
如對本判決上訴，須於收受判決送達後二十日內向本院提出上訴書狀，其未表明上訴
理由者，應於提出上訴後二十日內向本院提出上訴理由書(須按他造人數附具繕本)。
上訴時應提出委任律師為訴訟代理人之委任狀。具有民事訴訟法第四百六十六條之一
第一項但書或第二項之情形為訴訟代理人者，另應附具律師及格證書及釋明委任人與
受任人有該條項所定關係之釋明文書影本。
~B 　 　　　　　　書記官　廖次芬
中　　　華　　　民　　　國　　九十三　　年　　　八　　　月　　 十八　　 日
　　　　　　　　　　　　　　　　　　　　　　　　　　　　　　　　　　　　Ｙ
